臺灣臺南地方法院刑事判決
110年度交易字第645號
聲  請  人  臺灣臺南地方檢察署檢察官
被      告  陳虹名


            王雅菁


            蔡柏廷



上列被告因過失傷害案件，經檢察官聲請以簡易判決處刑（110
年度調偵字第1218號），本院受理後（110年度交簡字第1972號
），認不得以簡易判決處刑，適用通常程序審判，茲判決如下：
    主  文
本件公訴不受理。
    理  由
一、公訴意旨略以：詳如附件聲請簡易判決處刑書所載。
二、按告訴乃論之罪，告訴人於第一審辯論終結前得撤回其告訴
    ；告訴經撤回者，應諭知不受理之判決，又不受理之判決，
    得不經言詞辯論為之，刑事訴訟法第238條第1項、第303條
    第3款、第307條，分別定有明文。
三、查本件被告陳虹名、被告王雅菁及被告蔡柏廷3人互訴過失
    傷害案件，聲請人認被告3人均係觸犯刑法第284條前段之過
    失傷害罪，依同法第287條之規定，均須告訴乃論。茲據其3
    人具狀撤回各自之告訴，有刑事撤回告訴狀3紙在卷（附本
    院110年度交簡字第1972號卷內）可稽，參照前開法條規定
    ，本件爰不經言詞辯論，逕為不受理之判決。
四、據上論斷，應依刑事訴訟法第452條、第303條第3款、第307
    條，判決如主文。
中　　華　　民　　國　　110 　年　　7 　　月　　16　　日
　　　　　　　　　刑事第六庭    法　官　郭千黛
以上正本證明與原本無異。
如不服本判決應於收受本判後20日內向本院提出上訴書狀，並應
敘述具體理由。其未敘述上訴理由者，應於上訴期間屆滿後20日
內向本院補提理由書狀（均須按他造當事人之人數附繕本）「切
勿逕送上級法院」。
  　　　　　　　　　　　　　　　書記官　黃瓊蘭
中　　華　　民　　國　　110 　年　　7 　　月　　16　　日
（附件）
臺灣臺南地方檢察署檢察官聲請簡易判決處刑書　
                                   110年度調偵字第1218號
　　被　　　告　陳虹名　女　32歲（民國00年0月0日生）
　　　　　　　　　　　　住○○市○區○○街00號
　　　　　　　　　　　　國民身分證統一編號：Z000000000號
　　　　　　　　王雅菁　女　46歲（民國00年0月0日生）
　　　　　　　　　　　　住○○市○○區○○路000巷00號
　　　　　　　　　　　　國民身分證統一編號：Z000000000號
　　　　　　　　蔡柏廷　男　32歲（民國00年0月0日生）
　　　　　　　　　　　　住○○市○區○○街00號
　　　　　　　　　　　　國民身分證統一編號：Z000000000號
上列被告等因過失傷害案件，業經偵查終結，認為宜以簡易判決
處刑，茲將犯罪事實及證據並所犯法條分敘如下：
　　　　犯罪事實
一、蔡柏廷於民國109年10月19日6時47分許，騎乘車牌號碼000-
    0000號普通重型機車，沿臺南市新市區南135線道路由北往
    南方向行駛，原應注意汽車行駛變換車道時，應讓直行車先
    行，並注意安全距離。而依當時天候晴、日間自然光線、路
    面乾燥、無缺陷、無障礙物、視距良好之情狀，客觀上並無
    不能注意之情事，竟疏未注意及此，途經該路段洲後幹28左
    支17電桿前時，為閃避前方施工路段，貿然向左變換車道，
    適同向左後王雅菁騎乘車牌號碼000-0000號普通重型機車行
    駛至此，亦疏未注意車前狀況，兩車因而發生碰撞，同向在
    後之陳虹名騎乘車牌號碼000-0000號普通重型機車行駛至此
    ，亦疏未注意車前狀況，再與蔡柏廷、王雅菁所騎乘之機車
    發生碰撞，致蔡柏廷受有頭部外傷併上唇挫擦傷、左側肩鎖
    關節脫位、雙手挫擦傷、左臀挫傷、左膝及左足挫擦傷之傷
    害；王雅菁受有頭部外傷合併腦震盪症侯群、右側肩部挫傷
    、臉部擦傷之傷害；陳虹名受有右踝挫傷之傷害。
二、案經陳虹名、王雅菁、蔡柏廷訴由臺南市政府警察局善化分
    局報告偵辦。
　　　　犯罪證據
一、訊據被告陳虹名、王雅菁、蔡柏廷雖坦承於上揭時地與對方
    發生碰撞一情不諱，然被告陳虹名辯稱：我是撞到車子沒有
    撞到人，對方兩位沒有設立安全標示云云；被告王雅菁辯稱
    ：是陳虹名沒有保持安全車距，蔡柏廷是突然向左邊偏出來
    云云；被告蔡柏廷辯稱：後車王雅菁沒有保持安全距離擦撞
    到我，我看後視鏡是沒有車的，所以是後方的車撞上我云云
    。惟上揭犯罪事實，業據告訴人蔡柏廷、王雅菁、陳虹名指
    訴綦詳，復有道路交通事故現場圖、道路交通事故調查報告
    表（一）、（二）、宏科醫院、臺南市立安南醫院診斷證明
    書共3紙、照片18幀在卷可資佐證。按駕駛人變換車道時，
    應讓直行車先行，並注意安全距離；且汽車行駛時，駕駛人
    應注意車前狀況，並隨時保持必要之安全措施，道路交通安
    全規則第99條第1項第3款、第94條第3項分別定有明文。被
    告3人駕車自應注意上述道路交通安全規定。又依卷附道路
    交通事故調查報告表所載，當時客觀上並無不能注意之情形
    ，被告竟疏未注意及此，以致肇事，致告訴人3人受傷，被
    告3人應有過失，且被告過失行為與告訴人之受傷間具有相
    當因果關係，被告3人上揭所辯，顯係臨訟缷責之詞，委無
    足採。本件事證明確，其等犯嫌堪予認定。
二、核被告3人所為，均係犯刑法第284條前段之過失傷害罪嫌。
三、依刑事訴訟法第451條第1項聲請逕以簡易判決處刑。
　　此　致
臺灣臺南地方法院
中　　華　　民　　國　 110　　年　　6 　　月　　9 　　日
　　　　　　　　　　　　　　　檢察官  周文祥
本件證明與原本無異
中　　華　　民　　國　 110　　年　　6 　　月　　23　　日
                              書記官  鍾明智